【裁判字號】    99,審訴,622
【裁判日期】    990921
【裁判案由】    搶奪等
【裁判全文】
臺灣士林地方法院刑事判決             99年度審訴字第622號
公  訴  人  臺灣士林地方法院檢察署檢察官
被      告  辛○○
            甲○○
上列被告等因搶奪等案件，經檢察官提起公訴（99年度偵字第83
42號），被告等於準備程序中就被訴事實為有罪之陳述，本院合
議庭裁定由受命法官獨任改依簡式審判程序審理，並判決如下：
    主  文
辛○○共同竊盜，累犯，共參罪，各處有期徒刑肆月；又共同攜
帶兇器竊盜，累犯，處有期徒刑捌月；又共同意圖為自己不法之
所有，而搶奪他人之動產，累犯，共貳罪，各處有期徒刑壹拾月
。應執行有期徒刑參年貳月。
甲○○共同竊盜，共參罪，各處有期徒刑參月；又共同攜帶兇器
竊盜，處有期徒刑柒月；又共同意圖為自己不法之所有，而搶奪
他人之動產，共貳罪，各處有期徒刑玖月。應執行有期徒刑貳年
捌月。
    事  實
一、辛○○前曾於民國96年間，因施用毒品案件，經臺灣板橋地
    方法院以96年度訴字第4701號判決處有期徒刑7 月確定，另
    因施用毒品案件，經本院以97年度訴字第91號判決處有期徒
    刑7 月確定；上開2 罪，經本院以97年度聲字第783 號裁定
    定其應執行刑為有期徒刑1 年確定，於98年2 月26日縮短刑
    假釋出監並交付保護管束，於98年4 月27日因假釋期滿未經
    撤銷，視為執行完畢。詎猶不知悔改，因缺錢花用，竟與甲○○基於以下犯罪為自己不法所有意圖之犯意聯絡，分次為
    下列行為：
  (一)甲○○先以其使用之門號0000000000號電話與辛○○所使用
    之門號0000000000號電話聯繫竊取機車作案之事，甲○○即
    於99年4 月19日晚上8 時許，至臺北縣汐止市○○路72號前
    ，以自備鑰匙（未扣案）竊取庚○○所有車牌CVS-939 號重
    型機車1 輛得手。
  (二)甲○○再於99年4 月20日某時，騎駛上開竊得之機車至臺北
    市中山區美麗華商場附近與辛○○見面，2 人再共乘上開庚○○所有車牌CVS-939 號重型機車，在臺北市○○區○○路
    1 段美麗華商場附近，見丁○○所有車牌GHW-661 號機車車
    牌懸掛於某不詳機車上（該機車車牌應係遭不詳人士在臺北
    縣中和市○○路196 巷15號前竊取後，懸掛於某不詳機車上
    ），為竊取該車牌，2 人先嘗試徒手搖該車牌，後又由辛○○向旁邊施工之工人借用客觀上足認係兇器之老虎鉗，將該
    車牌卸下而竊取得手，改懸掛於上開車牌CVS-939 號重型機
    車（CVS-93 9號機車車牌丟棄於臺北市○○區○○路山上）
    上，以掩人耳目，將之作為行搶犯案工具。
  (三)嗣由辛○○騎駛上開竊得並懸掛竊得車牌之機車搭載甲○○
    尋覓搶奪目標，於99年4 月20日下午3 時30分許，行經臺北
    市○○區○○路112 巷內時，見丙○○將手提包放置機車置
    物箱上，彎腰看資料時，認有機可乘，遂由辛○○驅車靠近
    丙○○，由甲○○快速出手搶奪丙○○之LV牌手提包〔內有
    新臺幣（下同）22,500元、小皮夾、身分證、健保卡、汽機
    車駕照、金融卡及行動電話2 支等〕得手，旋即逃離。
  (四)甲○○復以其使用之門號0000000000電話與辛○○所使用之
    門號0000000000號電話聯繫竊取機車作案之事，甲○○即於
    99年4 月23日晚上6 時許，在臺北縣蘆洲市○○路126 號前
    ，以自備鑰匙（未扣案）竊取己○○所有車牌N29-135 號重
    型機車得手。
  (五)辛○○、甲○○2 人為掩人耳目，避免遭警查緝，再由甲○○於99年4 月24日某時，騎駛前所竊得己○○所有車牌N29-
    135 號機車至臺北縣汐止市○○路228 巷道內，徒手竊取戊○○所有、懸掛於車牌號碼AQC-195 號機車上之車牌，得手
    後，改懸掛於上開車牌N29-135 號重型機車上（N29-135 號
    機車車牌遭隨意丟棄），以將之作為行搶犯案工具。
  (六)嗣由辛○○騎駛上開竊得並懸掛竊得車牌之機車，搭載甲○○尋覓搶奪目標，於99年4 月26日下午3 時14分許，行經臺
    北市○○區○○路2 段103 巷104 號前時，見乙○○持手提
    包於路上行走時，認有機可乘，遂由辛○○驅車靠近乙○○
    ，由甲○○出手搶奪乙○○之LV牌手提包（內有現金約5 千
    元、咖啡色皮夾、汽車駕照、健保卡、信用卡、銀行存摺、
    金融卡及圍巾等），乙○○見狀遂緊抓手提背包不放，甲○○仍不罷手，因而拖行乙○○約2 公尺，乙○○只得放手，
    辛○○、甲○○得手後隨即逃離現場。嗣因甲○○因另案遭
    警查獲，其於警詢時自首坦承上揭犯情，並願意接受裁判而
    查悉上情。
二、案經臺北縣政府警察局汐止分局報告臺灣士林地方法院檢察
    署檢察官偵查起訴。
    理  由
一、上開犯罪事實，業據被告辛○○、甲○○於警詢、檢察官偵
    查及本院準備程序及審理中均坦承不諱，核與證人即被害人
    庚○○、丁○○、丙○○、己○○、戊○○、乙○○於警詢
    證述之情節相符，並有贓物認領保管單、臺北縣政府警察局
    車輛協尋電腦輸入單、臺北縣政府警察局車輛尋獲電腦輸入
    單、臺灣士林地方法院檢察署辦案公務電話紀錄表、台北縣
    政府警察局汐止分局勘查刑案現場照片、現場監視器翻拍照
    片、被告2 人之雙向通聯紀錄附卷可稽，應甚明確，是被告
    等之犯行洵堪認定。
二、按被告辛○○、甲○○共同行竊所用之老虎鉗1 支，雖未扣
    押在案，惟依被告甲○○所述，係屬質地為堅硬之金屬，客
    觀上足認對人之生命、身體、安全構成威脅，具有危險性，
    自屬兇器無訛。核被告2 人就事實欄一、(一)、(四)、(五)所為，
    均各係犯刑法第320 條第1 項普通竊盜罪；就事實欄一、(二)
    所為，均各係犯同法第321 條第1 項第3 款之攜帶兇器竊盜
    罪；就事實欄一、(三)、(六)所為，則均各係犯同法第325 條第
    1 項搶奪罪。被告辛○○、甲○○2 人間就上開犯行，各有
    犯意聯絡及行為分擔，均為共同正犯。又被告辛○○有事實
    欄所載前科執行情形，此有臺灣高等法院被告前案紀錄表1
    份在卷可憑，其於前案有期徒刑執行完畢後5 年內，故意再
    犯有期徒刑以上之本罪，為累犯，應依法加重其刑。再被告
    甲○○所犯如事實欄一、(一)至(六)所示犯行，均係於有偵查權
    之警員發覺此部分犯罪前，主動向臺北縣政府警察局汐止分
    局警員游勝豐供承犯罪事實並接受裁判，有被告甲○○警詢
    筆錄及臺北縣政府汐止分局刑事案件移送書在卷（參見99年
    度偵字第8342號偵查卷(一)第1 至3 頁、第5 至11頁）可查，
    核與刑法第62條前段自首之要件相符，乃依法均各減輕其刑
    。被告2 人所為如事實欄一、(一)至(六)所示各罪，各犯意個別
    ，均各應分論併罰。爰審酌被告2 人因無金錢購買毒品施用
    ，而多次以竊盜、搶奪之方式獲取財物變賣為金錢，而購買
    毒品施用，對他人身體、財產造成之損害至為重大，惡性不
    輕，惟念其等犯後坦承犯行，態度尚稱良好等一切情狀，分
    別量處如主文所示之刑，並分別定其應執行之刑。
三、至於供犯罪所用之老虎鉗1 支，並非被告2 人所有，業據被
    告甲○○於偵查中供承明確，爰不另宣告沒收；另本件供行
    竊所用之鑰匙並未扣案，亦非違禁物，復無證據足認目前仍
    然存在，為免將來執行困難，亦不予宣告沒收，附此敘明。
據上論斷，應依刑事訴訟法第273 條之1 第1 項、第299 條第1
項前段，刑法第28條、第320 條第1 項、第321 條第1 項第3 款
、第325 條第1 項、第47條第1 項、第62條前段、第51條第5 款
，刑法施行法第1 條之1 第1 項、第2 項前段，判決如主文。
本案經檢察官呂寧莉到庭執行職務。
中    華    民    國    99    年    9     月    21    日
                  刑事第一庭法  官  雷雯華
以上正本證明與原本無異。
如不服本判決，應於收受送達後10日內向本院提出上訴書狀，其
未敘述上訴理由者，應於上訴期間屆滿後20日內向本院補提理由
書狀（均須按他造當事人之人數附繕本）。
                            書記官  陳麗津
中    華    民    國    99    年    9     月    21    日
附錄本案論罪科刑法條之依據：
刑法第320條
意圖為自己或第三人不法之所有，而竊取他人之動產者，為竊盜
罪，處5 年以下有期徒刑、拘役或5 百元以下罰金。
意圖為自己或第三人不法之利益，而竊佔他人之不動產者，依前
項之規定處斷。
前二項之未遂犯罰之。
刑法第321條
犯竊盜罪而有左列情形之一者，處6 月以上、5 年以下有期徒刑
：
一、於夜間侵入住宅或有人居住之建築物、船艦或隱匿其內而犯
之者。
二、毀越門扇、牆垣或其他安全設備而犯之者。
三、攜帶兇器而犯之者。
四、結夥三人以上而犯之者。
五、乘火災、水災或其他災害之際而犯之者。
六、在車站或埠頭而犯之者。
前項之未遂犯罰之。
刑法第325條
意圖為自己或第三人不法之所有，而搶奪他人之動產者，處6 月
以上5 年以下有期徒刑。
因而致人於死者，處無期徒刑或7 年以上有期徒刑，致重傷者，
處3 年以上10年以下有期徒刑。
第 1 項之未遂犯罰之。

司法院資訊處製作；財團法人民間司法改革基金會備份。
